【裁判字號】    98,易,331
【裁判日期】    980902
【裁判案由】    傷害
【裁判全文】
臺灣宜蘭地方法院刑事判決               98年度易字第331號
公  訴  人  臺灣宜蘭地方法院檢察署檢察官
被      告  丙○○
上列被告因傷害案件，經檢察官提起公訴（98年度偵字第1309號
），本院判決如下：
    主  文
丙○○犯傷害罪，處罰金新臺幣壹萬元，如易服勞役，以新臺幣
壹仟元折算壹日。
    犯 罪 事 實
一、丙○○與戊○○係宜蘭縣宜蘭市民代表會同事，於民國98年
    1月22日13時許，2人在宜蘭縣宜蘭市○○路○段476號宜蘭縣
    宜蘭市民代表會2樓廁所內因故起爭執，丙○○憤而基於傷
    害之故意，徒手抓住戊○○衣領將之摔向牆壁，戊○○因此
    撞到洗手間之殘障者專用的扶手，而受有肌痛、下背扭傷等
    傷害，嗣經同事發現後叫救護車送醫救治。
二、案經戊○○告訴暨宜蘭縣政府警察局宜蘭分局報告臺灣宜蘭
    地方法院檢察署檢察官偵查起訴。
    理  由
一、訊據被告丙○○矢口否認有何傷害犯行，辯稱：當天是因為
    告訴人戊○○在廁所罵三字經，伊到廁所問告訴人是不是在
    罵伊；伊確實有用手撥告訴人肩膀一下，但告訴人並未因此
    跌倒，告訴人是隔了一會兒後因為宿醉的關係，平衡感不好
    才跌倒；告訴人在97年年底曾發生車禍而受傷，本案傷勢應
    非伊造成的云云。
二、經查：
 (一) 被告於上開時、地因與告訴人發生爭執，動手將告訴人摔往
    牆壁，致告訴人跌倒受傷之事實，業據告訴人於偵查中結證
    明確（見偵查卷第27頁）。又告訴人跌倒後，於同日14時25
    分許在國立陽明大學附設醫院急診室就醫，經診斷受有肌痛
    、背部扭傷等傷害之事實，則有該醫院病患就醫摘要回覆單
    、急診病歷及診斷證明書附卷可稽。再查，本件係證人甲○
    ○發現告訴人與被告在廁所內爭吵後，央證人丁○○進入察
    看，丁○○進廁所後發現告訴人坐在地上靠著牆壁，無法自
    行站起，需人攙扶，遂請證人乙○○幫忙將告訴人扶起並送
    醫等情，乃據上開證人分別結證明確，互核一致。綜上，告
    訴人指述遭被告傷害之情節與證人所述及告訴人所受之傷勢
    間，均互核相符，告訴人之指述應非憑空捏造。
 (二) 被告雖執前詞置辯，但查，(1)本案事發之前，告訴人當天上
    班當中，走動、行動正常，且未見身體不適之情事，此據證
    人甲○○、乙○○一致證述在卷（見本院卷第43、46頁），
    告訴人應無因身體不適或泥醉而自行跌倒之理，被告辯稱係
    告訴人自己平衡感不佳而跌倒云云，洵屬卸責之詞。(2)又本
    院依被告聲請向國立陽明大學附設醫院函詢告訴人本案傷勢
    情況及調取告訴人97年12月18日至98年1月21日病歷結果，
    據該醫院函覆：告訴人於急診時，主訴被人打傷導致下背疼
    痛，經檢查結果為下背扭傷，此有該醫院98年8月4日98陽大
    附醫歷字第0980005431號函附病患就醫摘要回覆單及98年1
    月22日急診病歷可稽（見本院卷第62、67至68頁）；另觀諸
    該醫院函附之急診病歷，告訴人固於97年12月18日、97年12
    月29日至該醫院急診就醫，惟97年12月18日當日，被告係頭
    部後腦部分受傷，97年12月29日當日，被告就診時係主訴自
    早晨起全身不適，此分別有急診病歷存卷可考（見本院卷第
    63至66頁），與本案告訴人於98年1月22日急診時主訴下背
    痛，經診斷為背部扭傷等情，顯然不符，被告辯稱告訴人本
    案傷勢係97年年底時車禍所致云云，亦屬無稽。
(三)、綜上各節，本件事證業臻明確，被告所辯均不足採信，其傷
    害犯行洵堪認定，應予依法論科。
四、核被告所為，係犯刑法第277條第1項之傷害罪。爰審酌被告
    與告訴人係同事關係，且為大專畢業，受有高等教育，於宜
    蘭縣宜蘭市民代表會擔任公職，就事務之處理應圓融適當，
    竟因細故而出手傷害告訴人，應予非難；惟念及被告並無前
    科，素行尚佳，其徒手推倒告訴人，出手非重，告訴人受傷
    程度亦屬輕微；並審酌被告於犯罪後否認犯罪，固不足取，
    但於偵審過程中積極尋求與告訴人和解，深具賠償誠意，因
    告訴人拒絕協談，終致未能達成和解等一切情狀，量處如主
    文之刑，並諭知易科勞役之折算標準。
據上論結，應依刑事訴訟法第299條第1項，刑法第277條第1項、
第42條第3項，刑法施行法第1條之1，判決如主文。
本案經檢察官黃正綱到庭執行職務
中    華    民    國    98    年    9     月    2     日
                  刑事第四庭  法  官  鄧晴馨
上正本證明與原本無異。
如不服本判決，應於收受送達後10日內向本院提出上訴狀（應附
繕本）。其未敘述上訴理由，應於上訴期間屆滿後20日內補提理
由書狀於本院，上訴於臺灣高等法院。
                              書記官  林怡君
中    華    民    國    98    年    9     月    2     日
本案論罪科刑主要法條：
中華民國刑法第277條第1項
（普通傷害罪）
傷害人之身體或健康者，處 3 年以下有期徒刑、拘役或 1 千元
以下罰金。


司法院資訊處製作；財團法人民間司法改革基金會備份。
